---
title: "Test9 Хо Жуньхэн 516"
output: html_document
date: "2024-04-17"
---
```{r setup}
knitr::opts_chunk$set(warning = FALSE)
```
## Test8
Установка пакета library:
```{r,message=FALSE, warning=FALSE}
library(bsts)
library(xts)
```
Фиксированные случайные числа и количество итераций:
```{r}
set.seed(1)
niter = 500
```
Импорт данных:
```{r}
data<- read.csv("D:/data12.csv")
data<- na.omit(data)
data$Дата <- as.Date(data[,1],"%Y/%m/%d")
larain <- data$Значение                       
```
Используются модель локального линейного тренда и сезонность:
```{r}
ss <- AddLocalLinearTrend(list(), data$Значение)
ss <- AddSeasonal(ss, data$Значение, nseasons = 12)    
```
Моделирование:
```{r}
model.simple <- bsts(larain, state.specification = ss, niter = niter)
```
Постройте прогноз на 12 интервалов времени вперед:
```{r}
pred.simple<- predict.bsts(model.simple, horizon = 12, burn = SuggestBurn(0.5,model.simple))
```
Рисование прогнозов:
```{r}
plot(pred.simple, plot.original = 20,ylab='Inches') 
```

Создание новых переменных:
```{r}
n<-length(data[,1])
data$epsilon<-rnorm(n, mean = 0, sd = 1)
data$z<-data$Значение+data$epsilon+0.5
```
Модель с экстра аргументом expected.model.size= 1:
```{r}
model1 <- bsts(Значение~ z + epsilon, state.specification = ss, data = data, niter = niter, expected.model.size = 1)                         

```
Модель с ожидаемым числом предикторов expected.model.size= 2:
```{r}
model2 <- bsts(Значение~ z + epsilon, state.specification = ss, data = data, niter = niter, expected.model.size = 2)                      

```
Графически изобразить значимость:
```{r}
plot(model1, "coef")
plot(model2, "coef")                         

```
